【裁判字號】    97,審訴,302
【裁判日期】    970626
【裁判案由】    毒品危害防制條例
【裁判全文】
臺灣桃園地方法院刑事裁定             97年度審訴字第302號
上  訴  人
即  被  告  甲○○原名黃創業.
上列上訴人因違反毒品危害防制條例案件，不服本院中華民國97
年5月30日之協商判決，提起上訴，本院裁定如下：
    主  文
上訴駁回。
    理  由
一、協商判決除有刑事訴訟法第455 條之4 第1 項第1 款於本訊
    問程序終結前，被告撤銷協商合意或檢察官撤回協商聲請者
    ；第2 款被告協商之意思非出於自由意志者；第4 款被告所
    犯之罪非第455 條之2 第1 項所定得以協商判決者；第6 款
    被告有其他較重之裁判上一罪之犯罪事實者；第7 款法院認
    應諭知免刑或免訴、不受理者情形之一，及違反同條第2 項
    「法院應於協商合意範圍內為判決；法院為協商判決所科之
    刑，以宣告緩刑或2 年以下有期徒刑、拘役或罰金為限」之
    規定者外，不得上訴；原審法院認為上訴為法律上不應准許
    者，應以裁定駁回之，刑事訴訟法第455 條之10第1 項、第
    362 條前段分別定有明文。
二、本件被告甲○○上訴理由略以：刑事訴訟法第455條之4第 2
    款規定，被告協商之意思非出於自由意志者，不得協商。因
    被告在協商時，被告身體狀況有問題，出現白血球總計數達
    19000，與標準值4000至10000高出一倍之多，於桃園看守所
    衛生課有被告之資料可查；在協商時審判長有問被告是否有
    收到起訴書，當時被告並未收到，當庭也未補發給被告，可
    調閱協商過程之錄音帶云云，爰具狀提起上訴。
三、本件被告於本院審理中自白犯行，經檢察官與被告就被告願
    受科刑之範圍於審判外進行協商，經當事人雙方合意且被告
    認罪後，由檢察官聲請本院改依協商程序而為判決，本院復
    就所協商合意向被告確定係出於自由意志（即於本院97 年5
    月14日準備程序進行中，法官問：您與檢察官達成協商合意
    是否出於自由意志？被告答：是的。），是本件協商程序並
    無何違誤之處，先予敘明。經查，本件被告、檢察官並未撤
    銷協商合意或撤回協商之聲請，被告協商之意思亦係出於其
    自由意志，另被告亦無其他較重之裁判上一罪之犯罪事實、
    或法院認應諭知免刑或免訴、不受理之情，被告所犯之罪亦
    為刑事訴訟法第455條之2第1 項所定得以聲請協商判決者，
    協商判決判處被告之刑度亦係於協商合意範圍內為之等情，
    均有本院97年5月14 日協商程序筆錄在卷可憑。又被告爭執
    未收到起訴書，就此本院於準備程序進行中，於請檢察官陳
    述起訴要旨後，即訊問被告對於檢察官起訴之犯罪事實是否
    承認時，被告除承認有起訴書所記載之犯罪事實外，另對於
    犯罪方式、時間、地點均有詳細之說明，顯見被告對其所涉
    之犯罪事實應已知悉，足以保障其防禦權之行使，此亦有前
    述之協商程序筆錄在卷可查。而被告稱身體狀況不佳一節，
    於本院進行審理當時並未表明，且被告就本院所訊問之問題
    均可對答明白，可見其意識清楚，縱令身體有所不適，亦未
    影響其自由意志，揆諸上開說明，被告上訴意旨既未敘明何
    以符合刑事訴訟法第455 條之10第1 項但書所列得為上訴之
    法定要件，故其上訴自屬法律上不應准許，應予裁定駁回。
四、爰依刑事訴訟法第455 條之11第1 項、第362 條前段，裁定
    如主文。
中    華    民    國    97    年    6     月    26    日
                  刑事庭  法  官  林孟宜
以上正本證明與原本無異
如不服本裁定，應於送達後5 日內，向本院提出抗告狀
                          書記官  洪明媚
中    華    民    國    97    年    6     月    26   日


司法院資訊處製作；財團法人民間司法改革基金會備份。
